【裁判字號】    99,審訴緝,106
【裁判日期】    991201
【裁判案由】    毒品危害防制條例
【裁判全文】
臺灣高雄地方法院刑事判決           99年度審訴緝字第106號
公  訴  人  臺灣高雄地方法院檢察署檢察官
被      告  許敏輝
上列被告因違反毒品危害防制條例案件，經檢察官提起公訴（98
年度毒偵字第1293號），被告於準備程序中就被訴事實為有罪之
陳述，經本院告知簡式審判程序之旨，並聽取被告與公訴人之意
見後，本院裁定進行簡式審判程序，判決如下：
    主  文
許敏輝施用第一級毒品，累犯，處有期徒刑壹年；又施用第二級
毒品，累犯，處有期徒刑陸月。扣案之第二級毒品甲基安非他命
壹包（含包裝袋，驗餘淨重參點參參壹公克），沒收銷燬之。應
執行有期徒刑壹年肆月。扣案之第二級毒品甲基安非他命壹包（
含包裝袋，驗餘淨重參點參參壹公克），沒收銷燬之。
    事  實
一、許敏輝前因施用毒品案件，經本院以88年度毒聲字第1831號
    裁定送觀察、勒戒後，認無繼續施用毒品傾向，於民國88年
    3 月19日執行完畢釋放。再於前開觀察勒戒執行完畢後5 年
    內，因施用毒品案件，經本院以89年度鳳簡字第667 號判決
    判處有期徒刑4 月確定。又因施用毒品、詐欺等案件，分別
    由本院以94年度訴字第2401號、95年度簡字第5105號判決判
    處應執行有期徒刑1 年5 月、有期徒刑6 月確定，嗣經裁定
    減刑並定應執行有期徒刑11月確定，於96年7 月16日執行完
    畢出監。詎仍未戒絕，復基於施用第一級毒品海洛因、第二
    級毒品甲基安非他命之犯意，(一)於98年1 月16日1 時許，在
    高雄縣仁武鄉某友人住處內，以針筒注射之方式，施用第一
    級毒品海洛因1 次。(二)於同日6 時許，在陳枝泰位於高雄市
    三民區鼎金三巷3 之1 號住處內，以將甲基安非他命置於玻
    璃球內，再以火燒烤之方式，施用第二級毒品甲基安非他命
    1 次。嗣於同日6 時40分許（起訴書誤載為10時許），經警
    持搜索票前往上開陳枝泰住處內搜索，當場扣得第二級毒品
    甲基安非他命1 包（含袋毛重4.2 公克），且經採尿送驗，
    結果呈嗎啡、甲基安非他命陽性反應。
二、案經高雄縣政府警察局移請臺灣高雄地方法院檢察署檢察官
    偵查起訴。
    理  由
一、按被告許敏輝所為係犯死刑、無期徒刑、最輕本刑為3 年以
    上有期徒刑以外之罪，其於準備程序中就被訴事實為有罪之
    陳述，經受命法官告知簡式審判程序之旨，並聽取公訴人、
    被告之意見後，本院合議庭認為適宜由受命法官獨任進行簡
    式審判程序，依刑事訴訟法第273 條之1 第1 項規定，裁定
    由受命法官獨任進行審判程序，合先敘明。
二、上揭事實，業據被告於本院審理時供承不諱，且被告於98年
    1 月16日14時20分許，經警採集其尿液送檢驗之結果，呈現
    嗎啡及甲基安非他命陽性反應，此有高雄縣政府警察局偵辦
    毒品案件尿液採證檢驗對照表、台灣檢驗科技股份有限公司
    98年2 月11日報告編號KＺ0000000000000 號濫用藥物尿液檢
    驗報告各1 份在卷可稽。是被告之任意性自白核與事實相符
    ，洵堪採為論罪科刑之依據。本案事證明確，被告犯行，堪
    以認定。
三、按毒品危害防制條例前於92年7 月9 日修正公布，自93年1
    月9 日施行，觀之該條例第20條、第23條之立法理由，修正
    後毒品危害防制條例就施用毒品者，只於「初犯」及「5 年
    後再犯」二種情形，有其追訴條件之限制，即須於初犯經觀
    察、勒戒或強制戒治釋放後，5 年內均無施用毒品之行為，
    始能認其前所實施之觀察、勒戒或強制戒治已足遮斷毒癮，
    而得於5 年後再犯時，再予適用初犯之規定，重行觀察、勒
    戒等程式。倘5 年內已經再犯，被依法追訴處罰，縱其第3
    次（或第3 次以上）施用毒品之時間在初犯釋放5 年以後，
    即與「5 年後再犯」之情形有別，且因已於「5 年內再犯」
    ，顯見其再犯率甚高，原實施觀察、勒戒或強制戒治，已無
    法收其實效，而無5 年戒斷期之存在，自無再經觀察、勒戒
    及強制戒治之必要，應得逕行追訴處罰（最高法院95年台上
    字第1071號判決參照）。查本件被告前因施用毒品案件，經
    本院以88年度毒聲字第1831號裁定送觀察、勒戒後，認無繼
    續施用毒品傾向，於88年3 月19日執行完畢釋放。再於前開
    觀察勒戒執行完畢後5 年內，因施用毒品案件，經本院以89
    年度鳳簡字第667 號判決判處有期徒刑4 月確定。又因施用
    毒品、詐欺等案件，分別由本院以94年度訴字第2401號、95
    年度簡字第5105號判決判處應執行有期徒刑1 年5 月、有期
    徒刑6 月確定，嗣經裁定減刑並定應執行有期徒刑11月確定
    ，於96年7 月16日執行完畢出監等節，有臺灣高雄地方法院
    檢察署刑案資料查註紀錄表、全國施用毒品案件紀錄表及臺
    灣高等法院被告前案紀錄表各1 份在卷可參，是被告於觀察
    勒戒執行完畢釋放後，5 年內再犯上開施用毒品罪，並經判
    決處刑，則其再度犯本件施用毒品犯行，雖距前述觀察勒戒
    執行完畢釋放後已逾5 年，揆諸前開說明，仍應依法論科。
四、按海洛因及甲基安非他命為毒品危害防制條例第2 條第2 項
    第1 款、第2 款所規定之第一級及第二級毒品，故核被告所
    為，係犯毒品危害防制條例第10條第1 項之施用第一級毒品
    海洛因罪及同條第2 項之施用第二級毒品甲基安非他命罪。
    其施用第一級毒品海洛因與第二級毒品甲基安非他命前分別
    持有海洛因、甲基安非他命之低度行為，應為施用之高度行
    為所吸收，均不另論罪。又被告所犯施用第一級毒品海洛因
    及第二級毒品甲基安非他命之犯行，犯意各別，罪名有異，
    構成要件不同，應予分論併罰。被告有如事實欄所載徒刑之
    宣告及執行完畢之事實，有臺灣高等法院被告前案紀錄表可
    參，其受有期徒刑執行完畢後，5 年內故意再犯本件有期徒
    刑以上之罪，為累犯，應依刑法第 47 條第 1項之規定，加
    重其刑。本院審酌被告經觀察、勒戒及刑之執行後，仍不知
    悔改，不思戒絕其毒癮而再次違犯本件施用毒品罪，顯然缺
    乏戒絕毒品之決心，有再入監矯治之必要，惟念其於犯罪後
    坦承犯行及所犯為自戕行為等一切情狀，量處如主文所示之
    刑，並定其應執行刑，以資懲儆
五、末查，扣案之白色晶體1 包（驗餘淨重3.331 公克），經送
    驗結果，呈甲基安非他命陽性反應，有高雄醫學大學附設中
    和紀念醫院98年9 月8 日報告編號9809-32 號檢驗報告1 份
    在卷可參，因甲基安非他命屬第二級毒品，故不問屬於犯人
    與否，均應依毒品危害防制條例第18條第1 項前段之規定宣
    告沒收銷燬之；又包裝該等粉末所用之殘渣袋1 只，因與其
    上殘留之毒品難以析離，亦無析離實益，當應整體視為毒品
    ，不問屬於犯人與否，均應依毒品危害防制條例第18條第1
    項前段規定，宣告沒收銷燬之。至鑑驗耗用之毒品既已費失
    ，自無庸宣告沒收銷燬。
據上論斷，應依刑事訴訟法第273 條之1 第1 項、第284 條之1
、第299 條第1 項前段，毒品危害防制條例第10條第1 項、第2
項、第18條第1 項，刑法第11條、第51條第5 款，判決如主文。
本案經檢察官李英霆到庭執行職務
中    華    民    國    99    年    12    月    1     日
                  刑事第十庭    法  官  楊珮瑛
以上正本證明與原本無異。
如不服本判決應於收受送達後10日內向本院提出上訴書狀，並應
敘述具體理由；如未敘述上訴理由者，應於上訴期間屆滿後20日
內向本院補提理由書（均須按他造當事人之人數附繕本）「切勿
逕送上級法院」。
中    華    民    國    99    年    12    月    1     日
                                 書記官  陳莉庭
附錄本判決論罪科刑法條
毒品危害防制條例第10條
施用第一級毒品者，處6月以上5年以下有期徒刑。
施用第二級毒品者，處3年以下有期徒刑。

司法院資訊處製作；財團法人民間司法改革基金會備份。
